---
title: "Função poder"
author: "Bruno Tebaldi"
date: "6/24/2020"
output: html_document
---


## Função poder

### Exemplo (GRE)

O GRE é um teste de admissão comumente exigido para pós-graduação. Sua pontuação vai de 130 a 170 pontos.\newline \par Seja $X$ a pontuação média no teste de GRE. Suponha que $X$ é normalmente distribuído com média desconhecida $\theta$ e desvio padrão $\sigma = 10$. Vamos definir a probabilidade de cometer um erro Tipo I em $\alpha = 0.05$, e com uma amostra de 16 pessoas $n = 16$ queremos testar a hipótese nula $H_0: \theta = 150$ contra a hipótese alternativa $H_1: \theta > 150$. \newline \par Qual é o poder do teste de hipóteses se a média real da população fosse $\theta = 159$?

```{r clearall}
# clear all
rm(list = ls())

# bibliotecas utilizadas
library(ggplot2)

```


### Definição do espaço parametrico

```{r parametrico}
# define a granularidade do espaco parametrico.
# O menor valor possivel no teste é de 150 
espaco.parametrico.grid <- seq(from=130, to=170, by=0.1)

# agrupa os dados em um data.frame
table <- data.frame(espaco.parametrico.grid, prob_H0=0)
```


### Definição das variáveis fornecidas

```{r valores}
sigma = 10 
alpha = 0.05
n=16

# H0
mu=150

# calcula as probabulidade/distribuicao dado H0
table$prob_H0 = dnorm((table$espaco.parametrico.grid - mu)/(sigma/n^0.5))
```



Vamos definir o Valor critico baseado no nível do Erro tipo 1 que temos escolhido a priori. Como temos uma distribuição normal com teste unicaudal teremos que o valor critico será $X^c = \{x \in R | P(|X|\le x) = \alpha \}$

```{r critico}
# calculamos o valor critico da funcao normal
X_c = qnorm(1-alpha, lower.tail = TRUE)

# nota critica no GRE
GRE_c = mu + (X_c * sigma/n^0.5)


cat(sprintf("\nO valor critico da distribuição normal é de: %.2f\nA nota critica para esse teste é de: %.2f", X_c, GRE_c))

```

### Grafico da distribuicao

Assumindo que $H_0$ é correta podemos plotar o gráfico da distribuicao com a area de erro tipo 1

```{r pressure, echo=FALSE}

ggplot(table) +
  geom_line(aes(x=espaco.parametrico.grid,
                y=prob_H0)) +
  geom_area(aes(x=espaco.parametrico.grid,
                y=prob_H0),
             data=table[table$espaco.parametrico.grid >= GRE_c,],
            fill="red", alpha=0.2) +
  labs(title = "",
       y=NULL,
       x="GRE Score")
```



### Grafico da distribuicao REAL

Porém foi informado que a hipótese nula não é verdadeira, alias temos que $\theta = 159$, isso implica que a curva "real" de probabilidades é fornecido pela curva azul.

```{r pressure2, echo=FALSE}

media.real <- 159

table$prob_REAL <- dnorm((table$espaco.parametrico.grid - media.real)/(sigma/n^0.5))


ggplot(table) +
  geom_line(aes(x=espaco.parametrico.grid,
                y=prob_H0)) +
  geom_area(aes(x=espaco.parametrico.grid,
                y=prob_H0),
             data=table[table$espaco.parametrico.grid >= GRE_c,],
            fill="red", alpha=0.2) +
  geom_line(aes(x=espaco.parametrico.grid,
                y=prob_REAL), color="blue") +
  geom_area(aes(x=espaco.parametrico.grid,
                y=prob_REAL),
             data=table[table$espaco.parametrico.grid >= GRE_c,],
            fill="blue", alpha=0.2) +
    labs(title = "",
       y=NULL,
       x="GRE Score")
```




## Função poder

Assumimos que a média era $\theta = 159$, mas podemos fazer esse exercicio para todos os valores. Logo podemos calcular a função poder para cada valor possível de $\theta$ sob a hipótese alternativa!

```{r funcao poder}
# Criamos uma funcao que calcula o poder do teste
funcao.poder <- function(media.real, GRE_c, sigma, n) {
  ret = pnorm((GRE_c - media.real)/(sigma/n^0.5), lower.tail = FALSE)
  return(ret)
}
  

# calculamos o poder para media.real=159 
poder <- funcao.poder(media.real, GRE_c, sigma, n)

# mensagem que informa ao usuario o poder quando temos as entradas
cat(sprintf("---Dados---\nMedia real: %.2f\nGRE Critico: %.2f\nsigma: %.2f\nn: %d\n-----------\nPoder: %f", media.real, GRE_c, sigma, n, poder))


# calculamos o poder para cada valor da media.
poder.grid <- funcao.poder(espaco.parametrico.grid, GRE_c, sigma, n)

# Agrupamos todas as informações em uma tabela
table.poder = data.frame(grid = espaco.parametrico.grid, poder = poder.grid)

# plotamos o grafico da função poder.
ggplot(table.poder) +
  geom_line(aes(x=grid,
                y=poder)) +
  labs(title = "Função poder",
       y="Poder do teste",
       x="GRE Score")

```

