---
title: "Teste de média - Variância desconhecida"
author: "Bruno Tebaldi"
date: "06/06/2020"
output: html_document
---

```{r setup, include=FALSE}

# Clear all
rm(list = ls())

# Biblioteca utilizada
library(ggplot2)

```

## R Markdown

Como exemplo, suponha que desejamos comparar a ingestão média de um grupo específico de indivíduos com a ingestão diária recomendada. A Tabela abaixo mostra a ingestão média diária de energia em dez dias em 11 mulheres saudáveis com idade entre 22 e 30 anos. (D.G. Altman (1991), Practical Statistics for Medical Research, p. 183)

```{r daily.intake}
dailyIntake = data.frame(Subject = 1:11, Avg_Energy_intake = c(5260,5470,5640,6180,6390,6515,6805,7515,7515,8230,8770))

head(dailyIntake, 11)
```

```{r media}
media <- mean(dailyIntake$Avg_Energy_intake)
sd <- sd(dailyIntake$Avg_Energy_intake)
cat(sprintf("média: %.2f \n S.d.: %.2f", media, sd))
```

```{r histograma}
ggplot(dailyIntake) + 
  geom_boxplot(aes(x=Avg_Energy_intake)) +
  labs(title = "Average daily energy intake",
       subtitle = "Data of taken over 10 days of 11 healthy woman",
       x = "Average daily energy intake [KJ]",
       caption = "Manocha et al. (1986)")
```

A ingestão média diária foi de 6753,6 kJ.

A pequena amostra de observações não mostra distorção óbvia. Observe que cada observação é um valor médio em vários dias.

O que podemos dizer sobre o consumo de energia dessas mulheres em relação a um consumo diário recomendado de 7725 kJ?


### Passo 1 - Determinando hipotese nula

```{r H_Nula}
mu = 7725
```



### Passo 2 - Definir o tipo de teste e com isso a Estatistica


```{r}
# Definimos o tamanho da amostra
n <- nrow(dailyIntake)

# Definimos os graus de liberdade
df <- n -1

# definimos a estatistica t
t <- (media - mu)/(sd/n^0.5)

# De posse da estatistica podemos calcular o p-valor
pvalor <- pt(t, df)*2
```

### Passo 3 - Definir o nivel de confiança e com isso o Critical Value

```{r}
# Definiremos o valor critico dado um nível de confiança de 0.95
critical <- qt(0.975, df = df)

# Passo 5: Avaliar os resultados
x.range <- seq(from=-3, to=3, by=0.1)

table.t_dist <- data.frame(x = x.range, p=0)
table.t_dist$p <- dt(table.t_dist$x, df=1)

ggplot(table.t_dist) +
  geom_line(aes(x=x, y=p)) +
  geom_area(aes(x=x, y=p),
            data=table.t_dist[table.t_dist$x >= critical,],
            fill="red", alpha=0.2) +
  geom_area(aes(x=x, y=p),
            data=table.t_dist[table.t_dist$x <= -critical,],
            fill="red", alpha=0.2) +
  geom_vline(xintercept = 0, linetype="dashed")



```


### Passo 4 - Utilizar os dados da amostra para calcular a estatistica

```{r}
# Os calculos já estão feitos então vamos apenas imprimir a estatistica calculada
cat(sprintf(" Estatistica t: %6.2f\nCritival value: %6.2f", t, critical))
```
### Passo 5 - Avaliar os resultados

Note que a estátistica da amostra se encontra dentro da região de rejeição. Sendo assim rejeitamos a hipótese nula em favor da hipótese alternativa.

```{r}
# Construimos um grid de valores para desenhar (plotar) a curva normal
x.range <- seq(from=-3, to=3, by=0.1)

# Construimos uma tabela com os dados da curva normal
table.t_dist <- data.frame(x = x.range, p=0)
table.t_dist$p <- dt(table.t_dist$x, df=1)

# Plotamos uma curva normal com a região critica e o valor da estatistica em azul
ggplot(table.t_dist) +
  geom_line(aes(x=x, y=p)) +
  geom_area(aes(x=x, y=p),
            data=table.t_dist[table.t_dist$x >= critical,],
            fill="red", alpha=0.2) +
  geom_area(aes(x=x, y=p),
            data=table.t_dist[table.t_dist$x <= -critical,],
            fill="red", alpha=0.2) +
  geom_vline(xintercept = 0, linetype="dashed") +
  geom_vline(xintercept = t, color="blue", size = 1)
```
